Inventaris van archieven van het ministerie van Defensie (en de taakvoorganger ministerie van Oorlog), deel 1, (1898) 1945-1996
Nationaal Archief, Den Haag
- Defensiestaf en directies
  - Directoraat-Generaal Personeel / Directie Burgerpersoneel
    - Notulen en agenda's van de Directeurenvergaderingen, met hiaten, 1960-1985; 495-500; 2 omslagen en 4 pakken
      - Map III 1962, 497
      - Map IV 1977-1978, 498
      - Map V 1981, 499; 1 omslag
      - Map VI 1984-1985, 500; 1 omslag
    - Notulen en agenda's van de vergaderingen van de Bijzondere Commissie Burgerpersoneel, 1961-1970; 501-503; 3 pakken
      - Map I 1961-1963, 501
      - Map II 1964-1968, 502
      - Map III 1969-1970, 503
    - Het geven van toelichting op de ontwerpbegroting over het jaar 1963 en 1964, 1962-1963; 504; 1 omslag
    - Notulen en agenda's van de vergaderingen van de Bijzondere Commissie van Overleg voor de Ambtenaren in Dienst van het Ministerie van Defensie die Werkzaam zijn bij de daaronder Ressorterende Bedrijven, Diensten of Instellingen met Uitzondering van de Dienst van het Loodswezen en de Dienst der Betonning, Verlichting en Bebakening, 1962-1964; 505; 1 omslag
    - Het opstellen van een overzicht inzake de veranderde stafeisen van de KM inzake het begrotingsjaar 1965, 1963; 506; 1 omslag
    - Het opstellen van een Memorie van Antwoord inzake het personeelsbeleid over Dienstjaar 1965, 1964; 507; 1 omslag
    - Het opstellen van een Memorie van Antwoord inzake de Rijksbegroting voor het Dienstjaar 1965, 1964; 508; 1 omslag
    - Het opstellen van een rapport inzake de verlaging van de exploitatiekosten ten gunste van een moderne vloot, 1964; 509; 1 omslag
    - Het instellen van een dienstcommissie op grond van het Algemeen Rijksambtenarenreglement artikelen 124 tot en met 129 f inzake het Georganiseerd Overleg Burgerpersoneel, 1964-1965; 510; 1 omslag
    - Notulen en agenda's van de vergaderingen van de Projectgroep Burgerpersoneel, 1964-1974; 511-512; 2 pakken
      - Map I 1964-1974, 511
      - Map II 1974, 512
    - Het instellen van de Werkgroep voor de Burgerpersoneelsvoorziening bij de Onderhoudsbedrijven der Koninklijke Landmacht, 1965; 513; 1 pak
    - Notulen en agenda's van de vergaderingen van de afdeling beleidsontwikkeling en -controle, 1965-1966; 514; 1 omslag
    - Het instellen van de Directie Burgerpersoneel, 1965-1972; 515; 1 omslag
    - Notulen en agenda's van de informele vergaderingen van de Directeur Burgerpersoneel, 1966-1967; 516-517; 2 pakken
      - Map I 1966, 516
      - Map II 1967, 517
    - Notulen en agenda's van de vergaderingen van de Technische Commissie Integratie Personeelsadministratie Ambtenaren, 1967-1969; 518; 1 pak
    - Notulen en agenda's van de vergaderingen van de Commissie Prestatiebeloning Defensie, 1967-1982; 519-526; 2 omslag en 6 pakken
      - Map I 1967-1975, 519
      - Map II 1968-1981, 520; 1 omslag
      - Map III 1974-1980, 521; 1 omslag
      - Map IV 1975-1979, 522
      - Map V 1976-1978, 523
      - Map VI 1979-1980, 524
      - Map VII 1979-1980, 525
      - Map VIII 1980-1982, 526
    - Het instellen van de Raad voor het Loodswezen en de Hydrografie, 1969-1970; 527; 1 omslag
    - Notulen en agenda's van de vergaderingen van de Burgerpersoneelsraad, 1971-1976; 528-533; 2 omslagen en 4 pakken
      - Map I 1971-1976, 528; 1 omslag
      - Map II 1971-1976, 529; 1 omslag
      - Map III 1973-1974, 530
      - Map IV 1973-1974, 531
      - Map V 1974-1975, 532
      - Map VI 1975-1976, 533
    - Het opstellen van overzichten inzake de Organieke Behoefte Personeel per Dienstonderdeel voor Vredestijd en Oorlogstijd, 1972; 534; 1 omslag
    - Notulen en agenda's van de vergaderingen van de Directie Burgerpersoneel, 1972-1985; 535-551; 6 omslagen en 11 pakken
      - Map I 1972-1973, 535
      - Map II 1974, 536; 1 omslag
      - Map III 1975, 537; 1 omslag
      - Map IV 1975, 538
      - Map V 1975-1979, 539
      - Map VI 1976, 540; 1 omslag
      - Map VII 1977, 541; 1 omslag
      - Map VIII 1978, 542
      - Map IX 1978, 543; 1 omslag
      - Map X 1979, 544
      - Map XI 1980, 545
      - Map XII 1980-1981, 546
      - Map XIII 1981, 547
      - Map XIV 1982, 548
      - Map XV 1983, 549
      - Map XVI 1984, 550
      - Map XVII 1985, 551; 1 omslag
    - Notulen en agenda's van de vergaderingen van de Directie Burgerpersoneel Herstructureringsbesprekingen, 1975-1978; 552-554; 1 omslag en 2 pakken
      - Map I 1975, 552; 1 omslag
      - Map II 1975-1976, 553
      - Map III 1977-1978, 554
    - Notulen en agenda's van de vergaderingen van de Stuurgroep Begeleiding Aanpassing Structuur en Bezetting Burgerpersoneelsdienst, 1977-1979; 555; 1 pak
    - Notulen en agenda's van de vergaderingen van het beleidsoverleg, 1978-1982; 556; 1 pak
    - Notulen en agenda's van de vergaderingen Personeelszaken, met bijlagen, 1978-1985; 557-558; 2 pakken
      - Map I 1978-1981, 557
      - Map II 1983-1985, 558
    - Notulen en agenda's van de DGP directeurenvergaderingen, 1964-1986; 559-563; 5 omslagen
      - 1977-1978, 559
      - 1979, 560
      - 1980, 561
      - 1981, 562
      - 1982, 563
    - Notulen en agenda's van de vergaderingen van de Commissie Burgerpersoneel in Oorlogstijd, met bijlagen, 1980-1985; 564-565; 2 pakken
      - Map I 1980-1982, 564
      - Map II 1980-1985, 565
    - Het reorganiseren van het Koninklijk Nederlands Leger- en Wapenmuseum, 1982-1989; 566; 1 omslag
    - Notulen en agenda's van de vergaderingen van de Stuurgroep Evaluatie en Actualisering Defensie Informatievoorziening- en Automatiseringsbeleid, 1984; 567; 1 pak
  - Financiële mobilisatievoorbereidingen
    De Financiële Mobilisatievoorbereidingen hadden tot doel er voor te zorgen dat Nederland financieel oorlogsklaar was. De werkzaamheden bestonden uit het berekenen van de geldbehoefte voor de eerste dertig dagen in oorlogstijd en het uitreiken van kredietbrieven aan Nederlandse gemeenten en aan kazernes.
    - Het voorbereiden van de financiële voorzieningen in tijd van oorlog, 1959-1994; 568-573; 6 pakken
      - Map I 1959-1971, 568
      - Map II 1975-1994, 569
      - Map III 1977, 570
      - Map IV 1977-1986, 571
      - Map V 1986-1987, 572
      - Map VI 1993, 573
  - Tijdschrift Pen Gun, later Het Lichtspoor
    Het weekblad "Pen Gun" was een semi-onafhankelijk blad voor de Nederlandse Strijdkrachten, dat van 1945 tot 1946 verscheen. Wegens de nationalistische toon van de gepubliceerde artikelen werd de uitgave van het blad in 1946 door de Minister van Oorlog stopgezet. Daarna werd het blad omgedoopt tot het "Lichtspoor" en werd de toon meer gematigd. Dit blad bleef bestaan tot 1951. Belangrijke thema's waren het dagelijks leven van Nederlandse militairen in Nederlands-Indië tijdens de politionele acties en de wederopbouw van het Nederlandse leger aan het begin van de Koude Oorlog.
    - Redactie van de Pen Gun en Het Lichtspoor, 1945-1950; 574-577; 4 omslagen
      - Ingekomen stukken, minuten van uitgaande stukken en redactionele stukken van de Pen Gun 1945-1948, 574
      - Correspondentie Algemeen 1946-1950, 575
      - Ingezonden artikelen 1947-1949, 576
      - Correspondentie van hoofdredacteur J. Goderie 1948-1949, 577
    - Het opstellen van de begroting en de resultaat-overzichten, 1947-1950; 578; 1 pak
    - Notulen en agenda's van de redactie van Het Lichtspoor, met bijlagen, 1947-1950; 579-581; 1 omslag en 2 pakken
      - Map I 1947-1950, 579; 1 omslag
      - Map II 1948-1949, 580
      - Map III 1950, 581
    - Het opstellen van contracten en overeenkomsten, 1947-1951; 582; 1 omslag
    - Notulen en agenda's van het bestuur van Het Lichtspoor, 1947-1951, 1962; 583; 1 omslag
  - Tweede-ondervoorzitter van het Nederlandse Rode Kruis, Generaal-Majoor Dr. F. Daubenton
    Generaal-majoor Daubenton was ten tijde van de Tweede Wereldoorlog consul-generaal in Johannesburg. In 1942 werd hij benoemd tot medisch adviseur van het Ministerie van Oorlog. Op deze wijze raakte hij ook betrokken bij het Rode Kruis dat in de laatste jaren van de oorlog en in de jaren daarna overheidstaken vervulde als het opvangen van repatrianten en het lenigen van de ergste nood van de totaal berooide bevolking. Daubenton fungeerde binnen de organisatie als Tweede Ondervoorzitter.
    - Het rapporteren inzake de houding van het Nederlandse Rode Kruis in Bezettingstijd, 1943-1948; 584; 1 omslag
    - Het oproepen tot het beschikbaar stellen van Röntgen-archieven film-materiaal inzake het bewoonbaar maken van huizen, het legitimeren van de identificatiekaart en het uniform van het Nederlandse Rode Kruis en het rapporteren inzake de demobilisatie van het Rode Kruis Hulpkorps, 1945; 585; 1 omslag
      V25/375 Bewaren op grond van artikel 5e AB95
    - Het opstellen van een verslag inzake de repatriëring, 1945; 586; 1 omslag
    - Het opstellen van een overzicht van de taak en de toekomstvisie van de Technische Dienst, 1945; 587; 1 omslag
    - Het medevoorbereiden van de oprichting van het Rode Kruis Korps, 1945; 588; 1 omslag
    - Het oprichten van de afdeling Sociale Zorg, 1945; 589; 1 omslag
    - Het rapporteren inzake de organisatie van de afdeling Binnenland, 1945-1946; 590; 1 omslag
    - Het voorbereiden van een reglement inzake het beheer van ziekenhuizen, noodziekenhuizen en noodsanatoria, 1945-1946; 591; 1 omslag
    - Notulen en agenda's van de 15e, 16e en 17e vergadering van het Regeeringscomité voor Kinderen te Londen, 1945-1946; 592; 1 omslag
    - Het opstellen van verslagen van de werkzaamheden van de Nationale Commissie tot Uitzending van Nederlandse Kinderen, 1945-1946; 593; 1 omslag
    - Het heroprichten van de organisatie van het Nederlandse Rode Kruis na de Tweede Wereldoorlog, 1945-1948; 594; 1 omslag
    - Notulen en agenda's van de vergaderingen van het Dagelijkse Bestuur, 1945-1948; 595; 1 omslag
    - Notulen en agenda's van de vergaderingen van de Kringcommissarissen, 1945-1948; 596; 1 omslag
    - Het rapporteren inzake werkzaamheden in het buitenland en het opsporen van vermiste Nederlanders in het buitenland, 1945-1948; 597; 1 omslag
    - Het opstellen van verslagen en rapporten inzake de werkzaamheden van het Nederlandse Rode Kruis, 1945-1948; 598; 1 omslag
    - Het opstellen van verslagen inzake de werkzaamheden van de Oost-Indische Kamer te Indië en het Centraal Comité der Afdeling Indonesië, 1945-1948; 599; 1 omslag
    - Het overdragen van documentatie inzake Kamp Westerbork door het Gemeentelijk Inlichtingenbureau voor Joden te Westerbork aan de Afdeling Informatiebureau van het Nederlandse Rode Kruis, 1945 en 1948; 600; 1 omslag
    - Het medevoorbereiden van een propagandacampagne inzake werving en voorlichting, 1945-1948; 601; 1 omslag
      V25/178 Bewaren op grond van artikel 5e AB95
    - Het instellen van een commissie inzake de zuivering van Rode Kruisfunctionarissen, 1945-1948; 602; 1 omslag
    - Het rapporteren inzake diverse financiële aangelegenheden, de financiële toestand en de sanering, 1945-1948; 603; 1 omslag
    - Het oprichten van de afdeling Vervoer, 1946; 604; 1 omslag
    - Het opstellen van verslagen van dienstreizen door Generaal-Majoor Daubenton naar Indië, Nederlands Oost-Indië en Malakka, 1946; 605; 1 omslag
    - Notulen en agenda van de vergadering inzake de financiering van het Centraal Laboratorium van de Bloedtransfusiedienst, 1946-1948; 606; 1 omslag
    - Notulen en agenda's van de 1e en 2e vergadering van het Hoofdbestuur, 1947; 607; 1 omslag
    - Het opstellen van een radiocauserie door het Centraal Selectie Orgaan Vrouwelijke Vrijwilligers inzake het beoordelen of vrouwelijke personen geschikt zijn voor de toelating tot een vrijwilligerskorps of voor civiele uitzending naar overzeese gebieden, 1947; 608; 1 omslag
      V25/19 Bewaren op grond van artikel 5e AB95
    - Het opstellen van een standpunt inzake het Rode Kruiswerk in oorlogstijd in een door de vijand bezet gebied, 1947; 609; 1 omslag
    - Het opstellen van een memorandum inzake de wijziging en aanvulling van de Verdragen van Genève van 1929, 1947-1948; 610; 1 omslag
      Met Franse teksten
    - Verklaring van vernietiging van archiefbescheiden, 1985; 611; 1 omslag
- Krijgsmachtonderdeel Koninklijke Landmacht
  - Technische dienst
    De Technische Dienst valt onder het dienstvak Logistiek van de Koninklijke Landmacht. De dienst is ontstaan vanuit een aantal losse werkplaatsen die de Landmacht vanaf 1944 inrichtte.
    De medewerkers van de Technische Dienst zijn verantwoordelijk voor het onderhoud dat in werkplaatsen en garages op kazernes wordt uitgevoerd. De hersteleenheden van de Technische Dienst bestaan onder andere uit automonteurs, verbindingsmonteurs, bewapeningstechnici, munitietechnici en wapensysteemtechnici.
    - 41 Technische Dienst Bataljon
      - Het opstellen van een overzicht van de Vredessamenstelling 1950, 1951; 612; 1 omslag
      - Verklaringen van vernietiging van archiefbescheiden, 1964-1989, 1992; 613-615; 3 omslagen
        - 1964-1989, 613
        - 1989, 614
        - 1989, 1992, 615
    - 44 Legerkorps Herstel Compagnie
      - Verklaringen van vernietiging van archiefbescheiden, 1966-1969, 1980-1985; 616; 1 omslag
    - 103 Technische Dienst Basis Groep
      - Het oprichten van Basisgroepsstaven, 1954; 617; 1 omslag
      - Het bouwen van opstellingen met ingebetonneerde vecht- en pantserwagens, 1954-1955; 618; 1 pak
        Bevat bouwtekeningen
      - Het vaststellen van de organisatie van de 103 Technische Dienst Basis Groep, 1954-1958; 619; 1 pak
      - Het opstellen van orders voor de eigen organisatie, 1954-1958; 620; 1 pak
      - Het opstellen van maandverslagen, 1954-1960; 621-627; 6 omslagen en 1 pak
        - 1954, 621
        - 1955, 622
        - 1956, 623
        - 1957, 624; 1 pak
        - 1958, 625
        - 1959, 626
        - 1960, 627
      - Het bouwen van een tankwerkplaats te Amersfoort, 1955; 628; 1 omslag
      - Het vaststellen van de personeelsbezetting tijdens oorlogstijd, 1955-1956; 629; 1 omslag
      - Het voorbereiden van eenheden voor oorlogstijd, 1956-1957; 630-631; 2 pakken
        - 1956, 630
        - 1957, 631
      - Het opstellen van een verslag van de dienstreis naar de Ordnance Assembly Rebuild Shop te Schwäbischgmünd, 1957-1958; 632; 1 omslag
      - Het verslagleggen van oefeningen, 1957-1959; 633-634; 2 omslagen
        - Torenklok III 1957-1958, 633
        - Side Step 1959, 634
      - Het opstellen van een vredesverzorgingsbevel, 1958; 635; 1 pak
      - Verklaringen van vernietiging van archiefbescheiden, 1958-1988; 636; 1 omslag
      - Het reorganiseren van basis munitie-eenheden, 1959; 637; 1 omslag
      - Agenda's en notulen van vergaderingen, 1959-1960; 638-639; 2 pakken
        - 1959, 638
        - 1960, 639
      - Het opstellen van oorlogsoperatiebevelen, 1960; 640-641; 2 pakken
        - 1960 I, 640
        - 1960 II, 641
    - 104 Zware Wielvoertuigenherstel Compagnie
      - Het reorganiseren van de 104 Zware Voertuigen Herstel Compagnie, 1966-1967; 642; 1 pak
    - 105 Technische Dienst Basis Veldherstel Compagnie
      - Het opstellen van maandverslagen, 1955-1960; 643-648; 6 omslagen
        - 1955, 643
        - 1956, 644
        - 1957, 645
        - 1958, 646
        - 1959, 647
        - 1960, 648
    - 106 Technische Dienst Basis Herstel Bataljon
      - Het opstellen van maandverslagen, 1955-1958; 649; 1 omslag
      - Het opstellen van een overzicht van de vredessamenstelling, 1959-1961; 650; 1 omslag
    - 107 Technische Dienst Basis Munitie Bataljon
      - Het rapporteren inzake de taak, de reorganisatie en de functie-indeling, 1949-1955; 651; 1 omslag
      - Het opstellen van maandverslagen, 1954-1957; 652-654; 3 omslagen
        - 1954, 652
        - 1956, 653
        - 1957, 654
      - Agenda's en notulen van vergaderingen, 1955; 655; 1 omslag
      - Het vaststellen van de eigen organisatie, 1955-1956; 656; 1 omslag
      - Het opstellen van alarmregelingen, 1956; 657; 1 omslag
      - Het opstellen van bevelen tot beleggingen, 1956; 658-661; 1 pak en 3 omslagen
        - De Basis Munitie Magazijnen te Ulicoten 1956, 658; 1 pak
        - Het complex te Spaarndam 1956, 659
        - Het Basis Munitie Magazijn Uitermeer te Weesp 1956, 660
        - Het Basis Munitie Magazijn te Uitgeest 1956, 661
      - Het opstellen van een intern verzorgingsbevel, 1956; 662; 1 omslag
      - Het opstellen van maandverslagen en notulen van vergaderingen, 1956-1958; 663-665; 1 pak en 2 omslagen
        - 1956-1957, 663; 1 pak
        - 1957, 664
        - 1958, 665
      - Het opstellen van de taakstelling van het Basis Munitie Depot en het opstellen van instructies voor de Depot Munitie Inspecteur en de Depot-Commandant, 1957; 666; 1 omslag
      - Het opstellen van een verslag inzake de verhuizing van de Staf Technische Dienst Basis Munitie Depot Zuid naar Princebosch, 1957; 667; 1 omslag
      - Het opstellen van taakomschrijvingen, 1957; 668; 1 omslag
      - Het opstellen van een verslag inzake oefening Torenklok, 1957; 669; 1 omslag
      - Verklaringen van vernietiging van archiefbescheiden, 1957-1958; 670-671; 2 omslagen
        - 1957, 670
        - 1958, 671
      - Het opstellen van een proces-verbaal inzake de overname van gebouwen, fondsen, materieel en archief, 1958; 672; 1 omslag
      - Het opstellen van veiligheidsinstructies voor bewakers van forten, 1958-1959; 673; 1 omslag
      - Het reorganiseren van mobilisabele onderdelen alsmede het rapporteren over de mobilisatievoorbereiding, 1959; 674; 1 omslag
      - Het opstellen van bataljonsorders, 1975; 675; 1 omslag
    - 115 Technische Dienst Basis Veldherstel Compagnie
      - Het opstellen van maandverslagen, 1955-1959; 676-679; 4 omslagen
        - 1955, 676
        - 1956-1957, 677
        - 1958, 678
        - 1959, 679
    - 125 Technische Dienst Basis Veldherstel Compagnie
      - Het opstellen van maandverslagen, 1955-1958; 680-683; 4 omslagen
        - 1955, 680
        - 1956, 681
        - 1957, 682
        - 1958, 683
    - 170 Technische Dienst Basis Tankwerkplaats
      - Verklaringen van vernietiging van archiefbescheiden, 1955; 684; 1 omslag
      - Het omschrijven van de taken van de medewerkers, 1955; 685; 1 omslag
      - Het opstellen van een verslag inzake een bespreking over modificaties aan centuriontanks, 1956; 686; 1 omslag
      - Het opstellen van een jaarverslag over het jaar 1956, 1957; 687; 1 pak
      - Het opstellen van een verslag inzake bezoeken van Duitse delegaties inzake reparatie-orders, 1958-1959; 688; 1 omslag
      - Het opstellen van een reisverslag inzake een dienstreis naar Mainz, Darmstadt, München en Bad Kripp inzake het reviseren van Duitse tanks, 1960; 689; 1 omslag
    - 180 Technische Dienst Basisgroep
      - Het opstellen van taakomschrijvingen voor de 180 Technische Dienst Basisgroep, 1954; 690; 1 omslag
      - Het wijzigen van de vredesorganisatie van de 180 Technische Dienst Basisgroep, 1955; 691; 1 omslag
      - Het opstellen van jaarverslagen van de 180 Technische Dienst Basisgroep over de jaren 1955 tot en met 1958, 1956-1959; 692-693; 1 omslag en 1 pak
        - 1955 en 1956 1956-1957, 692; 1 omslag
        - 1957 en 1958 1958-1959, 693
    - 189 Technische Dienst Basis Munitie Compagnie
      - Het opstellen van maandverslagen, 1955-1959; 694-698; 5 omslagen
        - 1955, 694
        - 1956, 695
        - 1957, 696
        - 1958, 697
        - 1959, 698
      - Verklaringen van vernietiging van archiefbescheiden, 1958, 1988; 699-700; 2 omslagen
        - 1958, 699
        - 1988, 700
    - 201 Technische Dienst Groep
      - Het opstellen van overzichten van de werkplaatsen Technische Dienst, 1955-1957; 701-702; 2 omslagen
        - 1955-1956, 701
        - 1956-1957, 702
      - Het opstellen van operationele orders voor het eigen onderdeel, 1956-1958, 1964-1965, 1967; 703-708; 1 pak en 5 omslagen
        - 1956, 703
        - 1957, 704; 1 pak
        - 1958, 705
        - 1964, 706
        - 1965, 707
        - 1967, 708
      - Het opstellen van een definitef ontwerp-organisatieschema, 1958; 709; 1 omslag
      - De oprichting en opheffing van munitiecompagnieën, 1960; 710; 1 omslag
      - Het opstellen van jaarverslagen over de jaren 1959, 1963 en 1964, 1960, 1964, 1965; 711-713; 3 omslagen
        - 1959 1960, 711
        - 1963 1964, 712
        - 1964 1965, 713
      - Verklaringen van vernietiging van archiefbescheiden, 1964-1966, 1971-1978 en 1985-1992; 714-716; 1 pak en 2 omslagen
        - 1964-1966, 714
        - 1971-1978, 715; 1 pak
        - 1985-1992, 716
      - Het opstellen van een verslag inzake de bedrijfsveiligheid, 1965; 717; 1 omslag
    - 451 Technische Dienst Bataljon
      - Het opstellen van maandverslagen Technische Dienst Basiswerkplaats Amersfoort, 1955-1956; 718-719; 2 omslagen
        - 1955, 718
        - 1956, 719
      - Het opstellen van maandverslagen Technische Dienst Basiswerkplaats Ede, 1955-1956; 720-721; 2 omslagen
        - 1955, 720
        - 1956, 721
      - Het opstellen van maandverslagen Centrale Werkplaats Instructiemiddelen, 1955-1957; 722-724; 3 omslagen
        - 1955, 722
        - 1956, 723
        - 1957, 724
      - Het opstellen van administratieve orders, 1955-1959; 725; 1 omslag
      - Het overplaatsen van de heer F. H. van der Putten naar Nieuw-Milligen, 1955-1960; 726; 1 omslag
        Bewaren op grond van artikel 5, lid e van het Archiefbesluit 1995
      - Notulen en agenda's van de vergaderingen met de compagniecommandanten, de districtshoofden, bevelvoerders en Hoofden Bedrijf en VCA-officieren, 1955-1960, 1962-1963; 727-735; 1 pak en 8 omslagen
        - 1955, 727
        - 1956, 728
        - 1956-1958, 729
        - 1956-1960, 730
        - 1957, 731
        - 1958, 732
        - 1959, 733
        - 1962, 734; 1 pak
        - 1963, 735
      - Het verslagleggen van oefeningen, 1955, 1962-1967; 736-739; 1 pak en 3 omslagen
        - Grote Beer 1955, 736
        - Fallex 1962-1964, 737
        - Lagerton en Informatio 1965-1967, 738; 1 pak
        - Vizier 1966, 739
      - Het opstellen van verzorgingsbevelen, 1956-1957; 740; 1 pak
      - Het opstellen van vredesinstructies, 1956-1960; 741; 1 omslag
      - Het opstellen van taakomschrijvingen voor de hoofden van de secties 1 tot en met 4, bevelvoerders en onderhoud van Staf 106 Technische Dienst Basis Herstel Bataljon, 1957; 742; 1 omslag
      - Het vaststellen van de administratieve organisatie, 1957-1958; 743; 1 pak
      - Het vaststellen en indelen van de eigen organisatie, 1957-1960; 744; 1 omslag
      - Het opstellen van oorlogsinstructies, 1957-1960, 1963; 745-746; 1 omslag en 1 pak
        - 1957-1960, 745
        - 1963, 746; 1 omslag
      - Verklaringen van vernietiging van archiefbescheiden, 1957-1959, 1962-1975 en 1989-1992; 747-763; 17 omslagen
        - 1957-1958, 747
        - 1959, 748
        - 1962-1963, 749
        - 1963, 750
        - 1964, 751
        - 1965, 752
        - 1966, 753
        - 1967, 754
        - 1968, 755
        - 1969, 756
        - 1970, 757
        - 1971, 758
        - 1972, 759
        - 1973, 760
        - 1974, 761
        - 1975, 762
        - 1989-1992, 763
      - Het oprichten van de Staf en Stafdetachement 451 Technische Dienst Bataljon, 1961; 764; 1 omslag
      - Het opstellen van instructies voor Interim Plannen I, II en III, 1964; 765; 1 omslag
      - Het opstellen van de slagorde voor de Territoriaal Bevelhebber West, 1967; 766; 1 omslag
      - Het opstellen van jaarverslagen van de sectie Technische Dienst over de jaren 1973 en 1974, 1974-1975; 767; 1 omslag
      - Het opheffen van het 451 Technische Dienst Bataljon, 1975; 768; 1 omslag
    - 551 Technische Dienst Munitie Bataljon
      - Het opstellen van operationele orders voor de 551 Technische Dienst Munitie Bataljon, 1957-1960; 769; 1 omslag
      - Het opstellen van maandverslagen, 1959-1961; 770-772; 1 omslag en 2 pakken
        - 1959, 770; 1 omslag
        - 1960, 771
        - 1961, 772